【裁判字號】    94,勞訴,33
【裁判日期】    950227
【裁判案由】    
【裁判全文】
臺灣士林地方法院民事判決              94年度勞訴字第33號
原      告  甲○○
被      告  光紅建聖股份有限公司
法定代理人  乙○○
訴訟代理人  丙○○
上列當事人間損害賠償事件，本院於民國95年2 月8 日言詞辯論
終結，判決如下：
    主  文
被告應給付原告新台幣伍拾肆萬伍仟玖佰柒拾柒元，及自民國九
十四年八月十六日起至清償日止，按年息百分之五計算之利息。
訴訟費用由被告負擔。
    事實及理由
一、原告主張：原告於民國85年9 月26日起至93年12月2 日間，
    受僱於被告公司，詎被告僱用原告期間，並未依勞工保險條
    例第11條規定向勞工保險局辦理原告之投保手續，致原告離
    職後得請領之老年給付短少545,977 元而受有損害，爰依勞
    工保險條例第72條第1 項之規定，請求被告賠償原告所受54
    5,977 元之損害等語。原告並聲明：被告應給付原告545,97
    7 元，及自起訴狀繕本送達翌日起至清償日止，按年息5 ﹪
    計算之利息。
二、被告則以：被告對於未依勞工保險條例為原告投保之事實，
    並不否認，惟此係因原告任職時有案在身，堅持要求原告不
    要為其投保，故原告事後再向被告請求賠償損害，應無理由
    等語，資為抗辯。被告並聲明駁回原告之訴。
三、原告主張其自85年9 月26日起至93年12月2 日止，在被告公
    司任職，於任職期間被告未依勞工保險條例規定，為其辦理
    投保手續，致其退職後得請領之老年給付短少545,977 元等
    事實，業據原告提出勞工保險局94年6 月22日保承工字第
    09460282100 號函為證，且為被告所不爭執，故原告此部分
    之主張，自堪信為真實。
四、被告雖辯稱其未為原告辦理勞工保險投保手續，係因原告有
    案在身，堅持請求原告勿為其投保云云，然此已為原告所否
    認，被告亦未能舉證以實其說，尚難遽採。且查，勞工保險
    為強制保險，參加與否非可取決於受僱人之意願，縱受僱人
    不願參加，僱用人仍有為其投保之義務，故被告辯稱係原告
    不願投保云，縱令屬實，原告依法仍有為其投保之義務，故
    被告所辯，尚非可採。
五、綜上所述，原告主張被告未為其辦理勞工保險投保手續，致
    其離職後所得請領之老年給付短少545,977 元而受有損害，
    業經認定如前，故原告依勞工保險條例第72條第1 項之規定
    ，請求被告賠償其所受損害545,977 元及自起訴狀繕本送達
    翌日即94年8 月16日起至清償日止，按年息百分之5 計算之
    利息，為有理由，應予准許。
六、因本案事證已臻明確，兩造其餘主張陳述及所提之證據，經
    審酌後於判決結果無影響，無庸詳予論述，附此敘明。
七、據上論結，本件原告之訴為有理由，依民事訴訟法第78條，
    判決如主文。
中    華    民    國    95    年    2     月    27    日
                  民事第一庭  法  官  劉穎怡
以上正本證明與原本無異。
如對本判決上訴須於判決送達後20日內向本院提出上訴狀。
中    華    民    國    95    年    3     月    1     日
                              書記官  陳玉敏


司法院資訊處製作；財團法人民間司法改革基金會備份。
